<!DOCTYPE html>
<html lang="en">
  <head>
    <meta charset="UTF-8" />
    <meta http-equiv="X-UA-Compatible" content="IE=edge" />
    <meta name="viewport" content="width=device-width, initial-scale=1.0" />

    <link rel="preconnect" href="https://fonts.googleapis.com" />
    <link rel="preconnect" href="https://fonts.gstatic.com" crossorigin />
    <link
      href="https://fonts.googleapis.com/css2?family=Roboto:wght@100;300;400;500;700;900&display=swap"
      rel="stylesheet"
    />
    <link rel="preconnect" href="https://fonts.googleapis.com" />
    <link rel="preconnect" href="https://fonts.gstatic.com" crossorigin />
    <link
      href="https://fonts.googleapis.com/css2?family=Lora:ital,wght@0,400;0,500;0,600;0,700;1,400;1,500;1,600;1,700&display=swap"
      rel="stylesheet"
    />

    <link rel="stylesheet" href="styles.css" />

    <link
      rel="apple-touch-icon"
      sizes="180x180"
      href="../favicon/apple-touch-icon.png"
    />
    <link
      rel="icon"
      type="image/png"
      sizes="32x32"
      href="../favicon/favicon-32x32.png"
    />
    <link
      rel="icon"
      type="image/png"
      sizes="16x16"
      href="../favicon/favicon-16x16.png"
    />
    <link rel="manifest" href="../favicon/site.webmanifest" />
    <title>Munćej</title>
  </head>
  <body>
    <header>
      <div class="navbar">
        <img
          id="globe"
          src="../favicon/android-chrome-512x512.png"
          alt="globe"
        />
        <h1>Munćej glosa</h1>
        <a class="navbar-link" href="index.html">Introduction</a>
        <a class="navbar-link" href="grammar.html">Grammar</a>
        <a class="navbar-link" id="vocabulary" href="vocabulary.html">Vocabulary</a>
      </div>
    </header>

    <main>
      <h2>Phonemes</h2>

      <h3>Vowels</h3>

      <table class="vowels">
        <tr>
          <td></td>
          <td>front</td>
          <td>central</td>
          <td>back</td>
        </tr>
        <tr>
          <td>close</td>
          <td>i</td>
          <td></td>
          <td>u</td>
        </tr>
        <tr>
          <td>close mid</td>
          <td></td>
          <td>ɘ ⟨y⟩</td>
          <td></td>
        </tr>
        <tr>
          <td>open mid</td>
          <td>ɛ ⟨e⟩</td>
          <td></td>
          <td>ɔ ⟨o⟩</td>
        </tr>
        <tr>
          <td>open</td>
          <td></td>
          <td>ä ⟨a⟩</td>
          <td></td>
        </tr>
      </table>

      <h3>Consonants</h3>

      <table class="consonants">
        <tr>
          <td></td>
          <td>labial</td>
          <td></td>
          <td>coronal</td>
          <td></td>
          <td></td>
          <td>palatal</td>
          <td></td>
          <td>velar</td>
          <td></td>
        </tr>
        <tr>
          <td>nasal</td>
          <td></td>
          <td></td>
          <td></td>
          <td>m</td>
          <td>n</td>
          <td></td>
          <td>ɲ ⟨ñ⟩</td>
          <td></td>
          <td></td>
        </tr>
        <tr>
          <td>stops</td>
          <td>p</td>
          <td>b</td>
          <td>t</td>
          <td>d</td>
          <td></td>
          <td></td>
          <td></td>
          <td>k</td>
          <td>g</td>
        </tr>
        <tr>
          <td>siblant affricate</td>
          <td></td>
          <td></td>
          <td>ts ⟨c⟩</td>
          <td>dz ⟨ʒ⟩</td>
          <td></td>
          <td>tɕ ⟨ć⟩</td>
          <td>dʑ ⟨ʒ́⟩</td>
          <td></td>
          <td></td>
        </tr>
        <tr>
          <td>siblant fricative</td>
          <td></td>
          <td></td>
          <td>s</td>
          <td>z</td>
          <td></td>
          <td>ɕ ⟨ś⟩</td>
          <td>ʑ ⟨ź⟩</td>
          <td></td>
          <td></td>
        </tr>
        <tr>
          <td>non-sibilant fricative</td>
          <td>f</td>
          <td>v</td>
          <td></td>
          <td></td>
          <td></td>
          <td></td>
          <td></td>
          <td></td>
          <td></td>
        </tr>
        <tr>
          <td>approximant</td>
          <td></td>
          <td></td>
          <td></td>
          <td></td>
          <td></td>
          <td></td>
          <td>j</td>
          <td>x ⟨h⟩</td>
          <td></td>
        </tr>
        <tr>
          <td>trill</td>
          <td>ʙ̥ ⟨pp⟩</td>
          <td>ʙ ⟨bb⟩</td>
          <td></td>
          <td>r</td>
          <td></td>
          <td></td>
          <td></td>
          <td></td>
          <td></td>
        </tr>
        <tr>
          <td>lateral approximant</td>
          <td></td>
          <td>w</td>
          <td></td>
          <td>l</td>
          <td></td>
          <td></td>
          <td></td>
          <td></td>
          <td></td>
        </tr>
      </table>

      <h2>Alphabet</h2>

      <table class="alphabet">
        <tr class="dark-row">
          <td>1</td>
          <td>2</td>
          <td>3</td>
          <td>4</td>
          <td>5</td>
          <td>6</td>
          <td>7</td>
          <td>8</td>
          <td>9</td>
          <td>10</td>
          <td>11</td>
          <td>12</td>
          <td>13</td>
          <td>14</td>
          <td>15</td>
        </tr>
        <tr>
          <td>y</td>
          <td>u</td>
          <td>o</td>
          <td>a</td>
          <td>e</td>
          <td>i</td>
          <td>j</td>
          <td>w</td>
          <td>l</td>
          <td>r</td>
          <td>f</td>
          <td>v</td>
          <td>h</td>
          <td>s</td>
          <td>z</td>
        </tr>
      </table>

      <table class="alphabet">
        <tr class="dark-row">
          <td>16</td>
          <td>17</td>
          <td>18</td>
          <td>19</td>
          <td>20</td>
          <td>21</td>
          <td>22</td>
          <td>23</td>
          <td>24</td>
          <td>25</td>
          <td>26</td>
          <td>27</td>
          <td>28</td>
          <td>29</td>
          <td>30</td>
        </tr>
        <tr>
          <td>ś</td>
          <td>ź</td>
          <td>c</td>
          <td>ʒ</td>
          <td>ć</td>
          <td>ʒ́</td>
          <td>p</td>
          <td>b</td>
          <td>t</td>
          <td>d</td>
          <td>k</td>
          <td>g</td>
          <td>m</td>
          <td>n</td>
          <td>ñ</td>
        </tr>
      </table>

      <h2>Parts of speech</h2>

      <table class="parts-of-speech">
        <tr class="dark-row">
          <td>Grammatical form</td>
          <td>Prefix</td>
          <td>Suffix</td>
          <td>Suffix</td>
          <td></td>
        </tr>
        <tr>
          <td>Singular noun</td>
          <td></td>
          <td>-y/u/o/a/e/i</td>
          <td></td>
          <td></td>
        </tr>
        <tr>
          <td>Plural noun</td>
          <td></td>
          <td>-y/u/o/a/e/i</td>
          <td>-n</td>
          <td>n like numaj (Chuvash for many)</td>
        </tr>
        <tr>
          <td>Adjective</td>
          <td></td>
          <td>-y/u/o/a/e/i</td>
          <td>-j</td>
          <td>j like jan (Thai for kind)</td>
        </tr>
        <tr>
          <td>Adjective pl.</td>
          <td></td>
          <td>-y/u/o/a/e/i</td>
          <td>-jn</td>
          <td></td>
        </tr>
        <tr>
          <td>Adverb</td>
          <td></td>
          <td>-y/u/o/a/e/i</td>
          <td>-l</td>
          <td>l like lar (Pashto for method)</td>
        </tr>
        <tr>
          <td>Adverb pl.</td>
          <td></td>
          <td>-y/u/o/a/e/i</td>
          <td>-ln</td>
          <td></td>
        </tr>
        <tr>
          <td>comparative (for adj. and adv.)</td>
          <td>nu-</td>
          <td></td>
          <td></td>
          <td>nu like nuj (Maori and Hawaiian for big)</td>
        </tr>
        <tr>
          <td>superlative (for adj. and adv.)</td>
          <td>ñu-</td>
          <td></td>
          <td></td>
          <td></td>
        </tr>
        <tr>
          <td>Numeral</td>
          <td></td>
          <td></td>
          <td>-ć</td>
          <td>ć like ćendjeti (Kurdish for quantity)</td>
        </tr>
        <tr>
          <td>Preposition</td>
          <td></td>
          <td></td>
          <td>-ñ/m</td>
          <td></td>
        </tr>
        <tr>
          <td>Conjunction</td>
          <td></td>
          <td></td>
          <td>-ñ/m</td>
          <td></td>
        </tr>
        <tr>
          <td>Particle</td>
          <td></td>
          <td></td>
          <td>-ñ/m</td>
          <td></td>
        </tr>
        <tr>
          <td>Interjection</td>
          <td></td>
          <td></td>
          <td>-ñ/m</td>
          <td></td>
        </tr>
        <tr>
          <td>infinitive imperfective</td>
          <td></td>
          <td>-y/u/o/a/e/i</td>
          <td>-t</td>
          <td></td>
        </tr>
        <tr>
          <td>infinitive perfective</td>
          <td></td>
          <td>-y/u/o/a/e/i</td>
          <td>-k</td>
          <td></td>
        </tr>
        <tr>
          <td>Name of imperf. act of root noun</td>
          <td></td>
          <td>-y/u/o/a/e/i</td>
          <td>-tu</td>
          <td>tu is Chuvash word meaning to do</td>
        </tr>
        <tr>
          <td>Name of perf. act of root noun</td>
          <td></td>
          <td>-y/u/o/a/e/i</td>
          <td>-kra</td>
          <td>kra like kraj (Bulgarian for end)</td>
        </tr>
      </table>

      <h2>Conjugation</h2>

      <p>
        Infinitive verbs are created simply by adding suffix -t for imperfective
        and -k for perfective verbs. Munćej has complex yet very consistent
        conjugation system. To create finite verbs simply add suffix to root
        noun according to table below. Note that letters r, l, w corresponds
        with pronouns ri (I), li (you) w (he/she), letter n corresponds with
        plurality, letters o, a, e corresponds with past, present and future
        tenses, letter t corresponds with infinitive aspect, letter k
        corresponds with finite aspect, letter f corresponds with subjunctive
        mood and letter h corresponds with imperative mood.
      </p>

      <h3>Imperfective aspect</h3>

      <table class="conjugation">
        <tr class="dark-row">
          <td>Indicative mood</td>
          <td>I</td>
          <td>We exl.</td>
          <td>We inc.</td>
          <td>You sin.</td>
          <td>You pl.</td>
          <td>3rd per sin.</td>
          <td>3rd per pl.</td>
        </tr>
        <tr>
          <td>Past</td>
          <td>-rot</td>
          <td>-ront</td>
          <td>-rlont</td>
          <td>-lot</td>
          <td>-lont</td>
          <td>-wot</td>
          <td>-wont</td>
        </tr>
        <tr>
          <td>Present</td>
          <td>-rat</td>
          <td>-rant</td>
          <td>-rlant</td>
          <td>-lat</td>
          <td>-lant</td>
          <td>-wat</td>
          <td>-want</td>
        </tr>
        <tr>
          <td>Future</td>
          <td>-ret</td>
          <td>-rent</td>
          <td>-rlent</td>
          <td>-let</td>
          <td>-lent</td>
          <td>-wet</td>
          <td>-went</td>
        </tr>
      </table>

      <table class="conjugation">
        <tr class="dark-row">
          <td>Subjunctive mood</td>
          <td>I</td>
          <td>We exl.</td>
          <td>We inc.</td>
          <td>You sin.</td>
          <td>You pl.</td>
          <td>3rd per sin.</td>
          <td>3rd per pl.</td>
        </tr>
        <tr>
          <td>Past</td>
          <td>-rotf</td>
          <td>-rontf</td>
          <td>-rlontf</td>
          <td>-lotf</td>
          <td>-lontf</td>
          <td>-wotf</td>
          <td>-wontf</td>
        </tr>
        <tr>
          <td>Present</td>
          <td>-ratf</td>
          <td>-rantf</td>
          <td>-rlantf</td>
          <td>-latf</td>
          <td>-lantf</td>
          <td>-watf</td>
          <td>-wantf</td>
        </tr>
        <tr>
          <td>Future</td>
          <td>-retf</td>
          <td>-rentf</td>
          <td>-rlentf</td>
          <td>-letf</td>
          <td>-lentf</td>
          <td>-wetf</td>
          <td>-wentf</td>
        </tr>
      </table>

      <table class="conjugation">
        <tr class="dark-row">
          <td>Imperative mood</td>
          <td>I</td>
          <td>We exl.</td>
          <td>We inc.</td>
          <td>You sin.</td>
          <td>You pl.</td>
          <td>3rd per sin.</td>
          <td>3rd per pl.</td>
        </tr>
        <tr>
          <td>Past</td>
          <td>-roth</td>
          <td>-ronth</td>
          <td>-rlonth</td>
          <td>-loth</td>
          <td>-lonth</td>
          <td>-woth</td>
          <td>-wonth</td>
        </tr>
        <tr>
          <td>Present</td>
          <td>-rath</td>
          <td>-ranth</td>
          <td>-rlanth</td>
          <td>-lath</td>
          <td>-lanth</td>
          <td>-wath</td>
          <td>-wanth</td>
        </tr>
        <tr>
          <td>Future</td>
          <td>-reth</td>
          <td>-renth</td>
          <td>-rlenth</td>
          <td>-leth</td>
          <td>-lenth</td>
          <td>-weth</td>
          <td>-wenth</td>
        </tr>
      </table>

      <h3>Perfective aspect</h3>

      <table class="conjugation">
        <tr class="dark-row">
          <td>Indicative mood</td>
          <td>I</td>
          <td>We exl.</td>
          <td>We inc.</td>
          <td>You sin.</td>
          <td>You pl.</td>
          <td>3rd per sin.</td>
          <td>3rd per pl.</td>
        </tr>
        <tr>
          <td>Past</td>
          <td>-rok</td>
          <td>-ronk</td>
          <td>-rlonk</td>
          <td>-lok</td>
          <td>-lonk</td>
          <td>-wok</td>
          <td>-wonk</td>
        </tr>
        <tr>
          <td>Present</td>
          <td>-rak</td>
          <td>-rank</td>
          <td>-rlank</td>
          <td>-lak</td>
          <td>-lank</td>
          <td>-wak</td>
          <td>-wank</td>
        </tr>
        <tr>
          <td>Future</td>
          <td>-rek</td>
          <td>-renk</td>
          <td>-rlenk</td>
          <td>-lek</td>
          <td>-lenk</td>
          <td>-wek</td>
          <td>-wenk</td>
        </tr>
      </table>

      <table class="conjugation">
        <tr class="dark-row">
          <td>Subjunctive mood</td>
          <td>I</td>
          <td>We exl.</td>
          <td>We inc.</td>
          <td>You sin.</td>
          <td>You pl.</td>
          <td>3rd per sin.</td>
          <td>3rd per pl.</td>
        </tr>
        <tr>
          <td>Past</td>
          <td>-rokf</td>
          <td>-ronkf</td>
          <td>-rlonkf</td>
          <td>-lokf</td>
          <td>-lonkf</td>
          <td>-wokf</td>
          <td>-wonkf</td>
        </tr>
        <tr>
          <td>Present</td>
          <td>-rakf</td>
          <td>-rankf</td>
          <td>-rlankf</td>
          <td>-lakf</td>
          <td>-lankf</td>
          <td>-wakf</td>
          <td>-wankf</td>
        </tr>
        <tr>
          <td>Future</td>
          <td>-rekf</td>
          <td>-renkf</td>
          <td>-rlenkf</td>
          <td>-lekf</td>
          <td>-lenkf</td>
          <td>-wekf</td>
          <td>-wenkf</td>
        </tr>
      </table>

      <table class="conjugation">
        <tr class="dark-row">
          <td>Imperative mood</td>
          <td>I</td>
          <td>We exl.</td>
          <td>We inc.</td>
          <td>You sin.</td>
          <td>You pl.</td>
          <td>3rd per sin.</td>
          <td>3rd per pl.</td>
        </tr>
        <tr>
          <td>Past</td>
          <td>-rokh</td>
          <td>-ronkh</td>
          <td>-rlonkh</td>
          <td>-lokh</td>
          <td>-lonkh</td>
          <td>-wokh</td>
          <td>-wonkh</td>
        </tr>
        <tr>
          <td>Present</td>
          <td>-rakh</td>
          <td>-rankh</td>
          <td>-rlankh</td>
          <td>-lakh</td>
          <td>-lankh</td>
          <td>-wakh</td>
          <td>-wankh</td>
        </tr>
        <tr>
          <td>Future</td>
          <td>-rekh</td>
          <td>-renkh</td>
          <td>-rlenkh</td>
          <td>-lekh</td>
          <td>-lenkh</td>
          <td>-wekh</td>
          <td>-wenkh</td>
        </tr>
      </table>

      <h2>Correlatives</h2>

      <table class="correlatives">
        <tr class="dark-row">
          <td></td>
          <td>Word</td>
          <td>Suffix</td>
          <td>What</td>
          <td>This</td>
          <td>That</td>
          <td>Some</td>
          <td>Any</td>
          <td>Other</td>
          <td>None</td>
          <td>Every</td>
          <td>Origin</td>
        </tr>
        <tr>
          <td></td>
          <td></td>
          <td></td>
          <td>le</td>
          <td>tja</td>
          <td>sja</td>
          <td>aru</td>
          <td>ajma</td>
          <td>ambwe</td>
          <td>śme</td>
          <td>fsje</td>
          <td></td>
        </tr>
        <tr>
          <td>Thing</td>
          <td>vastu</td>
          <td>-va</td>
          <td>leva</td>
          <td>tjava</td>
          <td>sjava</td>
          <td>aruva</td>
          <td>ajmava</td>
          <td>ambweva</td>
          <td>śmeva</td>
          <td>fsjeva</td>
          <td>Sanskrit</td>
        </tr>
        <tr>
          <td>Thing pl.</td>
          <td>vastu</td>
          <td>-van</td>
          <td>levan</td>
          <td>tjavan</td>
          <td>sjavan</td>
          <td>aruvan</td>
          <td>ajmavan</td>
          <td>ambwevan</td>
          <td>śmevan</td>
          <td>fsjevan</td>
          <td></td>
        </tr>
        <tr>
          <td>Which</td>
          <td>vastu</td>
          <td>-vaw</td>
          <td>levaw</td>
          <td>tjavaw</td>
          <td>sjavaw</td>
          <td>aruvaw</td>
          <td>ajmavaw</td>
          <td>ambwevaw</td>
          <td>śmevaw</td>
          <td>fsjevaw</td>
          <td></td>
        </tr>
        <tr>
          <td>Which pl.</td>
          <td>vastun</td>
          <td>-vawn</td>
          <td>levawn</td>
          <td>tjavawn</td>
          <td>sjavawn</td>
          <td>aruvawn</td>
          <td>ajmavawn</td>
          <td>ambwevawn</td>
          <td>śmevawn</td>
          <td>fsjevawn</td>
          <td></td>
        </tr>
        <tr>
          <td>Whose</td>
          <td>vastu</td>
          <td>-vap</td>
          <td>levap</td>
          <td>tjavap</td>
          <td>sjavap</td>
          <td>aruvap</td>
          <td>ajmavap</td>
          <td>ambwevap</td>
          <td>śmevap</td>
          <td>fsjevap</td>
          <td></td>
        </tr>
        <tr>
          <td>Whose pl.</td>
          <td>vastun</td>
          <td>-vanp</td>
          <td>levanp</td>
          <td>tjavanp</td>
          <td>sjavanp</td>
          <td>aruvanp</td>
          <td>ajmavanp</td>
          <td>ambwevanp</td>
          <td>śmevanp</td>
          <td>fsjevanp</td>
          <td></td>
        </tr>
        <tr>
          <td>Person</td>
          <td>śiʒ́i</td>
          <td>-śi</td>
          <td>leśi</td>
          <td>tjaśi</td>
          <td>sjaśi</td>
          <td>aruśi</td>
          <td>ajmaśi</td>
          <td>ambweśi</td>
          <td>śmeśi</td>
          <td>fsjeśi</td>
          <td>Japanese</td>
        </tr>
        <tr>
          <td>Person pl.</td>
          <td>śiʒ́in</td>
          <td>-śin</td>
          <td>leśin</td>
          <td>tjaśin</td>
          <td>sjaśin</td>
          <td>aruśin</td>
          <td>ajmaśin</td>
          <td>ambweśin</td>
          <td>śmeśin</td>
          <td>fsjeśin</td>
          <td></td>
        </tr>
        <tr>
          <td>Which per.</td>
          <td>śiʒ́i</td>
          <td>-śiw</td>
          <td>leśiw</td>
          <td>tjaśiw</td>
          <td>sjaśiw</td>
          <td>aruśiw</td>
          <td>ajmaśiw</td>
          <td>ambweśiw</td>
          <td>śmeśiw</td>
          <td>fsjeśiw</td>
          <td></td>
        </tr>
        <tr>
          <td>Which per. pl.</td>
          <td>śiʒ́in</td>
          <td>-śiw</td>
          <td>leśiw</td>
          <td>tjaśiw</td>
          <td>sjaśiw</td>
          <td>aruśiw</td>
          <td>ajmaśiw</td>
          <td>ambweśiw</td>
          <td>śmeśiw</td>
          <td>fsjeśiw</td>
          <td></td>
        </tr>
        <tr>
          <td>Whose per.</td>
          <td>śiʒ́i</td>
          <td>-śip</td>
          <td>leśip</td>
          <td>tjaśip</td>
          <td>sjaśip</td>
          <td>aruśip</td>
          <td>ajmaśip</td>
          <td>ambweśip</td>
          <td>śmeśip</td>
          <td>fsjeśip</td>
          <td></td>
        </tr>
        <tr>
          <td>Whose per. pl.</td>
          <td>śiʒ́in</td>
          <td>-śinp</td>
          <td>leśinp</td>
          <td>tjaśinp</td>
          <td>sjaśinp</td>
          <td>aruśinp</td>
          <td>ajmaśinp</td>
          <td>ambweśinp</td>
          <td>śmeśinp</td>
          <td>fsjeśinp</td>
          <td></td>
        </tr>
        <tr>
          <td>Cause (Why?)</td>
          <td>rezo</td>
          <td>-r</td>
          <td>ler</td>
          <td>tjar</td>
          <td>sjar</td>
          <td>arur</td>
          <td>ajmar</td>
          <td>ambwer</td>
          <td>śmer</td>
          <td>fsjer</td>
          <td>French</td>
        </tr>
        <tr>
          <td>Cause pl.</td>
          <td>rezon</td>
          <td>-rn</td>
          <td>lern</td>
          <td>tjarn</td>
          <td>sjarn</td>
          <td>arurn</td>
          <td>ajmarn</td>
          <td>ambwern</td>
          <td>śmern</td>
          <td>fsjern</td>
          <td></td>
        </tr>
        <tr>
          <td>Adjective</td>
          <td>ja</td>
          <td>-j</td>
          <td>lej</td>
          <td>tjaj</td>
          <td>sjaj</td>
          <td>aruj</td>
          <td>ajmaj</td>
          <td>ambwej</td>
          <td>śmej</td>
          <td>fsjej</td>
          <td>Thai</td>
        </tr>
        <tr>
          <td>Adjective pl.</td>
          <td>jan</td>
          <td>-jn</td>
          <td>lejn</td>
          <td>tjajn</td>
          <td>sjajn</td>
          <td>arujn</td>
          <td>ajmajn</td>
          <td>ambwejn</td>
          <td>śmejn</td>
          <td>fsjejn</td>
          <td></td>
        </tr>
        <tr>
          <td>Manner (How?)</td>
          <td>lare</td>
          <td>-l</td>
          <td>lel</td>
          <td>tjal</td>
          <td>sjal</td>
          <td>arul</td>
          <td>ajmal</td>
          <td>ambwel</td>
          <td>śmel</td>
          <td>fsjel</td>
          <td>Pashto</td>
        </tr>
        <tr>
          <td>Manner pl.</td>
          <td>laren</td>
          <td>-ln</td>
          <td>leln</td>
          <td>tjaln</td>
          <td>sjaln</td>
          <td>aruln</td>
          <td>ajmaln</td>
          <td>ambweln</td>
          <td>śmeln</td>
          <td>fsjeln</td>
          <td></td>
        </tr>
        <tr>
          <td>Time</td>
          <td>śiga</td>
          <td>-ś</td>
          <td>leś</td>
          <td>tjaś</td>
          <td>sjaś</td>
          <td>aruś</td>
          <td>ajmaś</td>
          <td>ambweś</td>
          <td>śmeś</td>
          <td>fsjeś</td>
          <td>Korean</td>
        </tr>
        <tr>
          <td>Time pl.</td>
          <td>śigan</td>
          <td>-nś</td>
          <td>lenś</td>
          <td>tjanś</td>
          <td>sjanś</td>
          <td>arunś</td>
          <td>ajmanś</td>
          <td>ambwenś</td>
          <td>śmenś</td>
          <td>fsjenś</td>
          <td></td>
        </tr>
        <tr>
          <td>Quantity</td>
          <td>ćendjeti</td>
          <td>-ć</td>
          <td>leć</td>
          <td>tjać</td>
          <td>sjać</td>
          <td>aruć</td>
          <td>ajmać</td>
          <td>ambweć</td>
          <td>śmeć</td>
          <td>fsjeć</td>
          <td>Kurdish</td>
        </tr>
        <tr>
          <td>Quantity pl.</td>
          <td>ćendjeti</td>
          <td>-nć</td>
          <td>lenć</td>
          <td>tjanć</td>
          <td>sjanć</td>
          <td>arunć</td>
          <td>ajmanć</td>
          <td>ambwenć</td>
          <td>śmenć</td>
          <td>fsjenć</td>
          <td></td>
        </tr>
        <tr>
          <td>Place</td>
          <td>seća</td>
          <td>-s</td>
          <td>les</td>
          <td>tjas</td>
          <td>sjas</td>
          <td>asus</td>
          <td>ajmas</td>
          <td>ambwes</td>
          <td>śmes</td>
          <td>fsjes</td>
          <td>Min</td>
        </tr>
        <tr>
          <td>Place pl.</td>
          <td>sećan</td>
          <td>-ns</td>
          <td>lens</td>
          <td>tjans</td>
          <td>sjans</td>
          <td>asuns</td>
          <td>ajmans</td>
          <td>ambwens</td>
          <td>śmens</td>
          <td>fsjens</td>
          <td></td>
        </tr>
        <tr>
          <td>Origin</td>
          <td></td>
          <td></td>
          <td></td>
          <td>Moksha</td>
          <td>Moksha</td>
          <td>Japanese</td>
          <td>Arabic</td>
          <td>Guarani</td>
          <td>Munćej</td>
          <td>Russian</td>
          <td></td>
        </tr>
      </table>

      <h2>Pronouns</h2>

      <table class="pronouns">
        <tr class="dark-row">
          <td>Person</td>
          <td>Number</td>
          <td>Incl/Excl</td>
          <td>Gender</td>
          <td>Nominative</td>
          <td>Objective</td>
          <td>Possesive</td>
        </tr>
        <tr>
          <td rowspan="12" class="dark-cell">First</td>
          <td rowspan="4" class="slim-font-cell">Singular</td>
          <td rowspan="4" class="slim-font-cell">N/A</td>
          <td class="slim-font-cell">General</td>
          <td>ri</td>
          <td>ric</td>
          <td>rip</td>
        </tr>
        <tr>
          <td class="slim-font-cell">Masculine</td>
          <td>rilo</td>
          <td>riloc</td>
          <td>rilop</td>
        </tr>
        <tr>
          <td class="slim-font-cell">Feminine</td>
          <td>riwo</td>
          <td>riwoc</td>
          <td>riwop</td>
        </tr>
        <tr>
          <td class="slim-font-cell">Neuter</td>
          <td>rijo</td>
          <td>rijoc</td>
          <td>rijop</td>
        </tr>
        <tr>
          <td rowspan="8" class="slim-font-cell">Plural</td>
          <td rowspan="4" class="slim-font-cell">Exclusive</td>
          <td class="slim-font-cell">General</td>
          <td>rin</td>
          <td>rinc</td>
          <td>rinp</td>
        </tr>
        <tr>
          <td class="slim-font-cell">Masculine</td>
          <td>rilon</td>
          <td>rilonc</td>
          <td>rilonp</td>
        </tr>
        <tr>
          <td class="slim-font-cell">Feminine</td>
          <td>riwon</td>
          <td>riwonc</td>
          <td>riwonp</td>
        </tr>
        <tr>
          <td class="slim-font-cell">Neuter</td>
          <td>rijon</td>
          <td>rijonc</td>
          <td>rijonp</td>
        </tr>
        <tr>
          <td rowspan="4" class="slim-font-cell">Inclusive</td>
          <td class="slim-font-cell">General</td>
          <td>rlin</td>
          <td>rlinc</td>
          <td>rlinp</td>
        </tr>
        <tr>
          <td class="slim-font-cell">Masculine</td>
          <td>rlilon</td>
          <td>rlilonc</td>
          <td>rlilonp</td>
        </tr>
        <tr>
          <td class="slim-font-cell">Feminine</td>
          <td>rliwon</td>
          <td>rliwonc</td>
          <td>rliwonp</td>
        </tr>
        <tr>
          <td class="slim-font-cell">Neuter</td>
          <td>rlijon</td>
          <td>rlijonc</td>
          <td>rlijonp</td>
        </tr>
        <tr>
          <td rowspan="8" class="dark-cell">Second</td>
          <td rowspan="4" class="slim-font-cell">Singular</td>
          <td rowspan="4" class="slim-font-cell">N/A</td>
          <td class="slim-font-cell">General</td>
          <td>li</td>
          <td>lic</td>
          <td>lip</td>
        </tr>
        <tr>
          <td class="slim-font-cell">Masculine</td>
          <td>lilo</td>
          <td>liloc</td>
          <td>lilop</td>
        </tr>
        <tr>
          <td class="slim-font-cell">Feminine</td>
          <td>liwo</td>
          <td>liwoc</td>
          <td>liwop</td>
        </tr>
        <tr>
          <td class="slim-font-cell">Neuter</td>
          <td>lijo</td>
          <td>lijoc</td>
          <td>lijop</td>
        </tr>
        <tr>
          <td rowspan="4" class="slim-font-cell">Plural</td>
          <td rowspan="4" class="slim-font-cell">N/A</td>
          <td class="slim-font-cell">General</td>
          <td>lin</td>
          <td>linc</td>
          <td>linp</td>
        </tr>
        <td class="slim-font-cell">Masculine</td>
        <td>lilon</td>
        <td>lilonc</td>
        <td>lilonp</td>
      </tr>
      <tr>
        <td class="slim-font-cell">Feminine</td>
        <td>liwon</td>
        <td>liwonc</td>
        <td>liwonp</td>
      </tr>
      <tr>
        <td class="slim-font-cell">Neuter</td>
        <td>lijon</td>
        <td>lijonc</td>
        <td>lijonp</td>
      </tr>
      <tr>
        <td rowspan="8" class="dark-cell">Third</td>
        <td rowspan="4" class="slim-font-cell">Singular</td>
        <td rowspan="4" class="slim-font-cell">N/A</td>
        <td class="slim-font-cell">General</td>
        <td>wi</td>
        <td>wic</td>
        <td>wip</td>
      </tr>
      <tr>
        <td class="slim-font-cell">Masculine</td>
        <td>wilo</td>
        <td>wiloc</td>
        <td>wilop</td>
      </tr>
      <tr>
        <td class="slim-font-cell">Feminine</td>
        <td>wiwo</td>
        <td>wiwoc</td>
        <td>wiwop</td>
      </tr>
      <tr>
        <td class="slim-font-cell">Neuter</td>
        <td>wijo</td>
        <td>wijoc</td>
        <td>wijop</td>
      </tr>
      <tr>
        <td rowspan="4" class="slim-font-cell">Plural</td>
        <td rowspan="4" class="slim-font-cell">N/A</td>
        <td class="slim-font-cell">General</td>
        <td>win</td>
        <td>winc</td>
        <td>winp</td>
      </tr>
      <tr>
        <td class="slim-font-cell">Masculine</td>
        <td>wilon</td>
        <td>wilonc</td>
        <td>wilonp</td>
      </tr>
      <tr>
        <td class="slim-font-cell">Feminine</td>
        <td>wiwon</td>
        <td>wiwonc</td>
        <td>wiwonp</td>
      </tr>
      <tr>
        <td class="slim-font-cell">Neuter</td>
        <td>wijon</td>
        <td>wijonc</td>
        <td>wijonp</td>
      </tr>
      </table>
    </main>
  </body>
</html>
